臺灣高等法院臺南分院刑事判決
上　訴　人
即　被　告　甲○○
選任辯護人　李青龍　律師
上列上訴人因殺人未遂案件，不服臺灣台南地方法院94年度訴字
第258號中華民國94年6月2日第一審判決（起訴案號：臺灣台南
地方法院檢察署94年度偵字第933號），提起上訴，本院判決如
下：
    主  文
原判決撤銷。
甲○○殺人未遂，累犯，處有期徒刑肆年陸月。
制式手槍壹支 (含彈匣壹個，槍枝管制編號0000000000)及子彈
壹顆均沒收。
    事  實
一、甲○○前於民國（下同）八十二年間因違反麻醉藥品管理條
    例案件，經法院判處有期徒刑三月確定，於八十三年一月二
    十八日執行完畢。仍不知悔改，於八十七年八月十四日凌晨
    三時二十分許，甲○○與友人至位於臺南市○○區○○路二
    段二八八之六號「北安城ＫＴＶ」消費，於同日凌晨四時五
    十分許欲離開時，因付賬問題和「北安城ＫＴＶ」經理莊明
    山發生爭執，並因此被店內人員毆打受傷，於離開該店後，
    因心有未甘，亟思報復而欲對該店開槍示威，乃返家取出前
    於八十七年四月間某日，未經許可受友人林榮聰（已於八十
    七年八月八日死亡）之託而代為保管之具殺傷力之美國ＳＭ
    ＩＴＨ＆ＷＥＳＳＯＮ廠製造ＭＯＤ四一一型口徑○‧四○
    吋半自動手槍一支（槍號「ＶＡＬ○四七九」號、槍枝管制
    編號0000000000號）及制式口徑○‧四○吋半自
    動手槍子彈十顆（所涉寄藏槍彈部分，業經本院以九十三年
    度重上更（二）字第一七四號判決判處有期徒刑三年六月，
    並經最高法院於九十三年九月二十三日上訴駁回確定）後，
    攜帶具殺傷力之上開制式槍、彈，由不知情之姓名不詳、約
    三十多歲綽號「狗屎」之成年友人駕駛車號ＵＰ─七一四九
    號自小客車，搭載甲○○於同日凌晨五時二十分許，返抵該
    店外之停車場，詎甲○○因於半小時前被十多人圍毆，明知
    朝上開營業場所之店內開槍射擊，有射中大廳櫃臺及進出店
    內共十餘名人員致死之可能，其雖有此認識，竟仍執意朝店
    內開槍示威，而基於縱發生死亡結果亦不違背其本意之不確
    定殺人犯意，以其所持之上開具殺傷力槍、彈對空射擊一槍
    後，即朝該ＫＴＶ自動玻璃大門內之大廳任意接續射擊五槍
    ，致前開店之大門玻璃被射穿（毀損部分未據告訴），幸無
    造成人員傷亡。甲○○於行兇後，旋即搭乘上開自小客車逃
    逸。事後警方並於「北安城ＫＴＶ」外停車場扣得彈殼六顆
    ，在該ＫＴＶ大廳內扣得彈頭三顆，在緊臨該ＫＴＶ大廳之
    一一一號包廂內扣得彈頭一顆。甲○○並於翌日（八月十五
    日）上午，警方尚未查知開槍之嫌犯為何人前，主動透過第
    三者與警方聯繫表明要對其持上開具殺傷力之槍、彈，射擊
    「北安城ＫＴＶ」大門五槍之行為自首，並約在當日（十五
    日）下午六時許，在臺南市○○區○○路三段三九六號由警
    方前往逮捕，而接受裁判，警方並於前揭逮捕甲○○處，扣
    得上開具殺傷力之制式手槍一支 (含彈匣一個)、制式子彈
    四顆（其中三顆於送鑑定時業經試射）。
二、案經臺南市警察局第三分局報請臺灣臺南地方法院檢察署檢
    察官偵查起訴。
    理  由
一、上訴人即被告甲○○對其於上開時、地，持槍射擊「北安城
    ＫＴＶ」大門內大廳五槍之事實固坦承不諱，惟矢口否認有
    殺人之故意，辯稱：「伊只是要示威，所開第一槍係先對空
    鳴槍，且確認該ＫＴＶ大廳沒人，才繼續對大門內大廳開槍
    ，伊沒有殺人之故意」云云。另選任辯護人亦辯稱：「觀諸
    證人莊明山、施明龍、許智凱於法院審理時證述之情節及證
    人莊明山、許智凱當庭所繪現場圖，堪認本件案發前，該Ｋ
    ＴＶ因被告先前與莊明山爭吵一事而提早結束營業，僅餘少
    數人如證人許智凱等負責打烊之人在場，且櫃台係在進大門
    後左側二、三步處，進大門後若直行並不會撞到櫃台，是被
    告對空鳴槍並看清大廳沒人後，朝大門持手槍直線射擊，櫃
    台並不在其射擊範圍內，況被告當時並未下車指名先前與其
    爭吵之莊明山，足證被告之本意並非尋仇殺人，雖有證人許
    智凱證述案發時正從停車場朝店內急跑，但被告並未朝許智
    凱射擊，且被告朝大門開槍時，許智凱早已跑出大廳外，由
    上可知，被告主觀上確信殺人之結果不會發生，充其量僅是
    「有認識之過失」，應無殺人之不確定故意」云云。
二、惟查：
  (一)證人即「北安城ＫＴＶ」於案發時之總務施明龍、服務生許
    智凱分別於八十七年八月十四日警詢時所為之證述，雖係被
    告甲○○以外之人於審判外之陳述，惟符合刑事訴訟法第一
    百五十九條之二規定之必要性【因已無法再從同一陳述者取
    得原陳述以外之證言，而具有利用原陳述之必要性】及可信
    性之情況保證【係指陳述時之外部客觀的情況值得信用而言
    ，非指陳述之實質內容的信用性，否則證據能力與證據力之
    界線勢將有所混淆】，應有證據能力，其理由如下：(1)證人
    施明龍於原審審理時自承其記憶力不太好，已不記得八十七
    年八月十四日本件案發時，其在何處、做何事等語（見原審
    卷第八四頁），其於原審審理時所為之證述，因時間已久、
    記憶不清，而與先前於警詢時所為之證述，無法完全一致，
    已無法再從證人施明龍於原審審理時所為之證言，取得其他
    關於本案犯罪事實之證述，而有回復其先前於警詢中證詞之
    證據能力之「必要性」；且證人施明龍於原審審理時亦證稱
    ：「伊在警局製作筆錄當時，製作筆錄之警員，並未對伊強
    暴、脅迫，其回答之內容，是根據當時看過之監視錄影帶內
    容而為陳述，而該錄影帶，伊在店內看過二次，到了警察局
    又看了一次，所以到現在還記得該錄影帶之內容，法院當庭
    提示之伊於警詢時陳述之筆錄內容，確與該錄影帶內容相符
    ，伊並未編撰，警方亦未亂寫」等語（見原審卷第八四至八
    七頁），足見證人施明龍於警局初訊時，因剛觀看「北安城
    ＫＴＶ」之監視錄影帶，對被告當時射擊該ＫＴＶ店內經過
    ，尚記憶猶新，較之其於事隔六年多後，於原審審理時，就
    本件案發時其所為之相關行為，均回答不記得，或與先前陳
    述不盡一致之情況，顯然具有較可信之特別情況。故證人施
    明龍先前於警詢時所為之證述，符合傳聞法則例外之「必要
    性」及「可信性之情況保證」之要件，自有證據能力。(2)證
    人許智凱於原審審理時陳稱：【伊於法院作證時，就本件案
    發時之情形，伊只記得自己的部分，其他的已經忘記了，亦
    不記得警方事後至「北安城ＫＴＶ」扣得彈殼、彈頭之確實
    位置】等語（見原審卷第九三、九五頁）；且其於原審審理
    時證稱：「伊跑到要轉彎之第一間小木屋包廂時，聽到第一
    聲槍聲一節」（見原審卷第九四頁），與其警詢時證稱：「
    當伊跑到大廳時，就聽到有人開槍」等語（見警卷第七頁反
    面）稍有先後不一之情形；但證人許智凱就本件被告返抵上
    址「北安城ＫＴＶ」停車場朝店內大廳射擊經過，及被告射
    擊出去之彈頭、彈殼著落位置等節所為之陳述，攸關本件被
    告持槍朝該店內大廳射擊數槍，是否具殺人之不確定犯意之
    認定，而為證明本案被告是否有殺人未遂犯行之待證事實存
    在與否所不可或缺之證據，應有回復其先前於警詢中證詞之
    證據能力之「必要性」。再者，經原審提示證人許智凱八十
    七年八月十四日警詢筆錄予證人許智凱閱覽結果，證人許智
    凱亦當庭表示其於警詢當時都是據實陳述，未遭警方刑求、
    恐嚇等情（見原審卷第九四、九五頁），足見證人許智凱於
    該次筆錄之陳述，係本於自由意志而為，且因其甫於案發後
    所為之陳述，較之事隔六年多後於原審審理時所為之證述，
    如其所言，就非關自己當時處置部分之相關案情陳述，於警
    詢時記憶較為清晰，另就常情而言，亦因其於警詢作證時之
    時間點貼近案發時間，證人就相關案情之陳述，較不會因時
    間經過，而有記憶模糊或因加入自己個人主觀判斷而有失真
    之情形，顯然具有較可信之特別情況。故證人許智凱先前於
    警詢時所為之證述，符合傳聞法則例外之「必要性」及「可
    信性之情況保證」之要件，應有證據能力。
  (二)被告於原審選任辯護人雖主張證人施明龍於九十四年一月六
    日偵查中結證：「我沒有目擊八十七年八月十四日凌晨五時
    許，店內發生之槍擊事件，我並不在現場，發生槍擊案後，
    是櫃台會計用大廳電話打給我」、「店裡於早上六點打烊前
    ，大廳內固定有二名站櫃台之會計，及一名按時輪班之少爺
    」等情，因證人施明龍於案發時不在現場，其所為前開證述
    係屬傳聞證據，而無證據能力云云。惟證人施明龍於九十四
    年一月六日偵查中之結證內容，依公訴人於準備程序期日主
    張之待證事實，係用以證明「北安城ＫＴＶ」之營業時間至
    上午六時，在營業時間內一定有會計人員及輪班少爺在店內
    大廳之事實，則證人施明龍於九十四年一月六日偵查中結證
    稱：該店於打烊（約早上六點）前一定會有二名固定站櫃檯
    之會計，及一名按時輪班之少爺在大廳此節之陳述，係證人
    施明龍本於其於案發時擔任該ＫＴＶ之總務，依過去之實際
    經驗為基礎所為之意見證言，依刑事訴訟法第一百六十條之
    規定，仍得作為證據，而有證據能力。
三、次查：
  (一)被告於八十七年八月十四日清晨五時二十分許，因先前之凌
    晨四時五十分在上址「北安城ＫＴＶ」與該ＫＴＶ經理莊明
    山發生爭執，被店內人員十餘人圍毆一事心有不甘，乃於三
    十分鐘後即攜帶上開具殺傷力之制式槍、彈，搭乘不知情約
    三十多歲之成年男子「狗屎」駕駛之車號ＵＰ─七一四九號
    自小客車返抵「北安城ＫＴＶ」大門外之停車場，於該店營
    業時間內，持上開制式槍、彈對空射擊一槍後，旋即朝該Ｋ
    ＴＶ自動玻璃大門內有櫃臺人員等上班之大廳接續射擊五槍
    ，致前開店之大門玻璃被射穿，惟無造成人員傷亡等情，業
    據被告自白不諱，核與證人即當時任職於「北安城ＫＴＶ」
    之經理莊明山、總務施明龍、服務生許智凱分別於八十七年
    八月十四日警詢時，及證人莊明山、許智凱於原審審理時證
    述之情節相符，並有被告持以射擊該ＫＴＶ大門之上開制式
    槍、彈扣案可資佐證，及上開扣案制式槍、彈經送鑑定後，
    認定均具殺傷力之內政部警政署刑事警察局八十七年八月二
    十五日刑鑑字第六一三八一號鑑驗通知書附卷可稽（見八十
    七年偵字第九五八五號偵查卷第一六頁），足認被告此部分
    自白與事實相符，應可採信。
  (二)「北安城ＫＴＶ」大門外是停車場，一進門是大廳，櫃台在
    大廳之左邊，該大門是寬約二百四十一公分之自動玻璃門，
    從外面可以看見大廳內部之情況，大廳進去，左、右兩邊是
    小木屋式包廂，最靠近餐廳之小木屋距離大廳約有四、五步
    遠（許智凱證稱約十幾公尺）等情，業經證人即當時任職於
    「北安城ＫＴＶ」之經理莊明山、總務施明龍、服務生許智
    凱於原審審理時分別證述在卷（見原審卷第七五、七七、七
    八、八一、八二、八九頁），並有證人莊明山、許智凱所繪
    現場圖一紙在卷可佐（見原審卷第一○○頁），據上可知，
    自「北安城ＫＴＶ」自動玻璃大門外往內觀看，應知悉該Ｋ
    ＴＶ是否仍開燈營業中，且進入「北安城ＫＴＶ」消費之客
    人，必須先經過大廳，才能進入後方小木屋式包廂唱歌消費
    ，在該ＫＴＶ工作之服務生，亦須在後方小木屋式包廂與大
    廳之間走動，才能為前來消費之客人隨時提供服務，則除該
    ＫＴＶ後方小木屋式包廂外，該ＫＴＶ大門內之大廳，亦為
    店內櫃臺等工作人員及前來消費之客人時常出入之場所，被
    告開槍示威前，既曾在該ＫＴＶ消費，對該ＫＴＶ之前揭現
    場情況，自無諉為不知之理。
  (三)北安城ＫＴＶ平時營業時間為晚上七點到早上六點，業經證
    人莊明山、施明龍迭於偵審時證述在卷（見九十三年度他字
    第一四一六號卷第二一、二八、二九頁，及原審卷第七六、
    八三頁）。雖證人莊明山於原審審理時證稱：「當天因被告
    爭執一事，於凌晨四點多時，有交待店內會計要提早打烊」
    等語（見原審卷第七七、七九頁）；惟現場目擊證人許智凱
    於八十七年八月十四日警詢、及於八十八年二月十一日另案
    槍砲案件法院審理時，先後證稱：「當時有暗色自小客車從
    北安路急駛轉入北安城ＫＴＶ的停車場時，我看到對方好像
    來意不善，就馬上往店內跑，當跑到大廳時，就聽到有人開
    槍，約開了五槍」（見警卷第七頁反面）、「槍擊時我站在
    停車場，距離約有十幾步遠，我看到車子來的情況不對，我
    就往回跑要去告訴組長，當時約凌晨五時二十分，我們仍在
    營業，六點才結束營業，那時店裡還有十多位員工及少數幾
    個坐小姐，有幾位客人就忘了」（見本院八十八年度上訴
    字第七一號卷第四○至四一頁）等情；嗣於原審審理時更明
    確證稱：「當時我在該ＫＴＶ負責門口帶客、招呼客人，及
    每日打烊後，打掃、關門、關電源之工作，案發當時，北安
    城ＫＴＶ尚未關門，大廳電燈有開，還在營業」、「門是我
    要關的，當天還沒有關門，當時還有營業」各等語（見原審
    卷第八九、九一、九二、九三頁）。足見被告於上開時、地
    ，持制式槍、彈朝該ＫＴＶ大門連開五槍時，該ＫＴＶ確實
    尚未關燈打烊，店內仍燈火通明，至少還有櫃臺人員等十多
    位店內員工在場，而被告於八十七年十月十四日另案槍砲案
    件法院審理時亦自承：伊去到那裡，把車窗搖下，少爺看到
    伊就走出來…等語（見原審八十七年度訴字第一一七七號卷
    第九頁反面至第一○頁），是被告搭乘之自小客車停在該Ｋ
    ＴＶ自動玻璃大門前時，由該ＫＴＶ尚未關燈之外觀，及其
    看見店內少爺自店內走出來等情，應可知悉該店仍在營業中
    ，尚未打烊，則其對該店大廳內，可能會有店內工作人員及
    消費之客人出入一情應知之甚詳。參諸證人許智凱於警詢、
    證人陳進和警員於原審審理時均證稱：警方事後在「北安城
    ＫＴＶ」停車場扣得六顆彈殼，在該ＫＴＶ大廳扣得三顆彈
    頭，在緊臨該ＫＴＶ大廳之一一一號包廂洗手間內，扣得一
    顆彈頭，彈著點位置在玻璃門一節（見警卷第七頁反面及原
    審卷第一一九、九二頁），可知被告當時確實持上開制式槍
    、彈，朝尚在營業中、可能會有店內人員及客人進出之該Ｋ
    ＴＶ大廳內接連射擊五槍，且該五發子彈著落之位置不一，
    並非均在大廳內，尚且波及該ＫＴＶ大廳後方之一一一號包
    廂，堪認被告係基於不確定之殺人犯意而朝該ＫＴＶ店內射
    擊五槍甚明。
四、至被告辯稱僅係示威云云，然此僅係被告之犯罪動機而已，
    被告既對其持槍朝該ＫＴＶ店內亂槍射擊，可能會導致店內
    櫃臺等人員死亡結果之發生有所認識，仍於對空射擊一槍後
    ，執意朝該店內大廳亂射之犯行，即與刑法規定之犯罪不確
    定故意符合，並非僅構成「確信其不發生」之「有認識過失
    」。且被告連開五槍之射程範圍，非僅及於大廳，尚且波及
    緊臨該ＫＴＶ大廳後方之一一一號包廂，已如前述，足認被
    告射擊範圍甚廣，即使非直射大廳左側櫃台內人員，亦無法
    確信該店內其他工作人員及客人不會因此被擊中，此由證人
    許智凱當庭在莊明山繪製之現場圖上，以黑色簽字筆劃出之
    當時逃跑路線（見原審卷第一○○頁）觀之，亦可得知證人
    許智凱當時往店內逃跑時，係在大廳後方第一間一一一號包
    廂之對面包廂右轉出去，而未跑向子彈著落之一一一號包廂
    方向，因而未遭被告濫射之子彈擊中，倘若證人許智凱當時
    係跑向一一一號包廂方向，則其被擊中之可能性極高，自不
    得僅以事後該ＫＴＶ店內無人死亡之結果，遽為被告確信該
    店內人員不會發生死亡之結果而為有利認定。因此，被告明
    知尚在營業中之該ＫＴＶ大廳係有人進出之公共場所，仍持
    槍朝該ＫＴＶ大廳之自動玻璃大門連開五槍，每槍之彈著點
    不一，主觀上已可預見其擊發之五發子彈可能會擊中進出該
    店大廳之人員而導致死亡，且被告開槍時，並不確知店內人
    員究竟置身何處，即使未朝特定之人開槍，然觀諸被告所擊
    發之數槍，並非在同一處，被告實無從確信其朝店內亂射，
    必然不致生使人死亡之結果，惟被告仍執意朝店內大廳開槍
    ，足徵店內若有人因而被擊中致死，並不違背被告之本意，
    被告應有殺人之不確定故意，至為顯然。本案事證明確，被
    告殺人未遂犯行堪予認定。
五、論罪科刑部分：
  (一)查被告基於殺人之不確定故意，朝該ＫＴＶ大廳內十餘名人
    員射擊五發子彈，雖未生使人死亡之結果，核其所為，係犯
    刑法第二百七十一條第二項、第一項之殺人未遂罪。其對空
    射擊一槍後，接續朝該ＫＴＶ店內射擊五槍，係本於一殺人
    犯意而為，時間又極為緊接，而無從割裂為數行為，應論以
    接續一罪，又被告持槍朝該店櫃臺及輪班少爺等十多人開槍
    射擊，係一行為觸犯數罪名之想像競合，應從一重之殺人未
    遂罪處斷。又被告於八十七年四月間某日起，自「林榮聰」
    處收受保管上開制式槍、彈時，無法預知其於八十七年八月
    十四日凌晨五時二十分許，將持該制式槍、彈朝上址「北安
    城ＫＴＶ」店內連射數槍而犯殺人未遂罪，從而本件被告所
    犯上開殺人未遂犯行，與其所犯未經許可，寄藏手槍犯行間
    ，犯意各別，行為互殊，應予分論併罰，則本院所審理之被
    告殺人未遂部分，自不因被告另犯之寄藏手槍罪業已經判刑
    確定而生影響。
  (二)被告曾於八十二年間因違反麻醉藥品管理條例案件，經法院
    判處有期徒刑三月確定，於八十三年一月二十八日易科罰金
    執行完畢，有臺灣高等法院被告全國前案紀錄表在卷可按，
    其於五年之內再犯本件有期徒刑以上之罪，為累犯，除法定
    最高本刑死刑、無期徒刑部分不得加重外，餘應依刑法第四
    十七條加重其刑。又被告雖已著手殺人行為之實施，惟未生
    死亡之結果，其犯罪尚屬未遂，爰依刑法第二十六條前段之
    規定，按既遂犯之刑度減輕其刑。另被告在警方查知其即為
    開槍嫌犯之前即主動透過第三者與警方聯繫表明要自首，並
    約定時間、地點由警方前往逮捕，而接受裁判等情，業據證
    人即承辦本案之刑事組長許其壽、刑警陳進和、徐文瑞於原
    審另案槍砲案件審理時，及證人徐文瑞於原審審理時到庭結
    證屬實（見本院八十八年度上訴字第七一號卷第五○至五一
    頁、第三九頁至四○頁及原審卷第九七頁），符合刑法第六
    十二條前段規定之自首要件，應依法減輕其刑，並依刑法第
    七十條規定，遞減其刑。且上開刑之加減，依刑法第七十一
    條第一項之規定，應先加後減之。
六、原審以被告罪證明確，因予論處罪刑，固非無見。但查，被
    告持槍朝該店櫃臺及輪班少爺等十多人開槍射擊，係一行為
    觸犯數相同罪名之想像競合犯，應從一重之殺人未遂罪處斷
    ，原審漏未敘述，認事用法，自有疏誤。被告上訴意旨，否
    認犯罪，指摘原判決不當，雖無可取，但原判決既有前述可
    議之處，屬無可維持，應由本院撤銷改判，茲審酌被告之素
    行、犯罪動機、犯罪時所受之刺激為遭人毆打後，即持足以
    取人性命之槍彈尋釁，朝公共場所之ＫＴＶ店內大廳射擊殺
    人，置他人性命於不顧，對社會治安危害甚鉅，及其使用之
    槍、彈數量，犯後猶飾詞卸責，對其所涉本件殺人未遂犯行
    ，未見悔意等一切情狀，量處如主文第二項所示之刑，以資
    儆戒。至被告持以犯罪用之如實欄所載之制式手槍一支（含
    彈匣一個）、子彈一顆，均屬違禁物，雖已於被告所涉另案
    槍砲案件執行時沒收銷燬，有臺灣臺南地方法院檢察署九十
    三年十一月十九日南檢惟己字第六四九九七號扣押（沒收）
    物品處分命令在卷可按（見同署九十三年度執字第四五六八
    號卷第一七頁），惟沒收物之執行完畢與沒收物之不存在，
    並非一事，因犯罪依法必須沒收之物，法院並無自由裁量之
    權，該依法必須沒收之物，雖已於另案確定判決中諭知沒收
    ，並已執行完畢，於本案仍應諭知沒收（最高法院九十二年
    台上字第六一一五號判決及七十六年台上字第一八四三號判
    決參照），爰均併予宣告沒收。至子彈三顆已試射完畢，而
    非屬達禁物，另彈殼六顆及彈頭四顆，亦非屬違禁物，且均
    非被告所有，爰均不諭知沒收，併此明。
據上論結，應依刑事訴訟法第三百六十九條第一項前段、第三百
六十四條、第二百九十九條第一項前段，刑法第二百七十一條第
二項、第一項、第四十七條、第五十五條、第二十六條前段、第
六十二條前段、第三十八條第一項第一款，判決如主文。
本案經檢察官王碧霞到庭執行職務。
中　　華　　民　　國　　94　　年　　10　　月　　6 　　日
　　　　　　　　　刑事第四庭  審判長　法　官  吳志誠
　　　　　　　　　　　　　　　　　　　法　官  陳珍如
　　　　　　　　　　　　　　　　　　　法　官　林勝木
以上正本證明與原本無異。
如不服本判決，應於收受本判決後十日內向本院提出上訴書狀。
其未敘述上訴理由者並得於提起上訴後十日內向本院補提理由書
狀（均須按他造當事人之人數附繕本）「切勿逕送上級法院」。
　　　　　　　　　　　　　　　　　　　　書記官　吳秋賢
中　　華　　民　　國　　94　　年　　10　　月　　7 　　日
附錄本案論罪科刑法條全文：
中華民國刑法第271條：
 殺人者，處死刑、無期徒刑或十年以上有期徒刑。
前項之未遂犯罰之。
預備犯第 1 項之罪者，處二年以下有期徒刑。
